# 关于购买大型设备并配套购买软件的入账问题

提问人：动 力十足 时间：2021-11-01 10:33:05
公司购买大型生产线一套，并配套购买了对应的控制软件，合同和发票中均分别列示，该种情况下，设备和配套软件是分开入账，分别作为固定资产和无形资产入账，还是统一按照固定资产入账？

回答人：chenyiwei
要考虑的是：这个软件是否仅为该生产线专用的，不能用到其他地方？即硬件和软件是否为高度绑定的？
如果是，则整体确认为一项固定资产，不单独确认无形资产。